臺灣彰化地方法院民事裁定
111年度抗字第35號
抗  告  人  豐禾健康蔬果股份有限公司

法定代理人  王彥森  
相  對  人  新協益營造有限公司

法定代理人  劉利軒  
上列當事人間聲請本票裁定事件，抗告人對於民國111年4月27日
本院簡易庭司法事務官所為裁定（111年度司票字第481號）提起
抗告，本院裁定如下：
    主  文
原裁定廢棄。
本件移送臺灣臺中地方法院。
抗告程序費用新台幣壹仟元由相對人負擔。
    理  由
一、本件抗告意旨略以：對於欠對方之債權金額有異議，貴院未
    查，竟以111年度司票字第481號裁定准予強制執行，有害其
    權益，依非訟事件法第195條第1項規定而為抗告等語。
二、按票據法第123條所定執票人就本票聲請法院裁定強制執行
    事件，由票據付款地之法院管轄，非訟事件法第194條第1項
    定有明文。再按執票人依票據法第123條就本票聲請法院裁
    定准予強制執行，係屬非訟事件性質，非訟事件法第194條
    第1項既已就上開事件專訂係以票據付款地之法院為管轄法
    院，則該事件自為專屬管轄。又非訟事件之抗告及再抗告，
    除本法另有規定外，準用民事訴訟法關於抗告程序之規定，
    非訟事件法第46條定有明文。而第二審法院不得以第一審法
    院無管轄權而廢棄原判決；但違背專屬管轄之規定者，不在
    此限；因第一審法院無管轄權而廢棄原判決者，應以判決將
    該事件移送於管轄法院，此為民事訴訟法第452條明文規定
    。另依非訟事件法第46條準用民事訴訟法第495條之1規定，
    前揭民事訴訟法第452條關於第二審裁判之規定，於非訟事
    件之抗告程序，亦準用之。
三、經查，系爭本票並未記載付款地，依票據法第120條第5項規
    定，未載付款地者，以發票地為付款地。而系爭2張本票上
    ，均記載發票人發票時之地址為：「台中市○區○○路0段000
    號7樓」，揆諸前揭規定，本件聲請應由臺灣臺中地方法院
    專屬管轄，相對人向無管轄權之本院提起本件聲請，顯有違
    誤，原審未適用前開法條規定，就系爭本票逕為准予強制執
    行之裁定，而未將相對人之聲請移送該管轄法院，容有未洽
    。抗告意旨雖未指摘及此，惟原裁定既有上述不當之處，仍
    應由本院將原裁定廢棄，並依職權將本件聲請移送臺灣臺中
    地方法院。
四、據上論結，依非訟事件法第21條第2項、第24條第1項、第46
    條、民事訴訟法第495條之1第1項、第452條第2項、第78條
    ，裁定如主文。
中　　華　　民　　國　　111 　年　　5 　　月　　30 　 日
                  民事第二庭  法  官    陳弘仁
以上正本係照原本作成。
如不服本裁定，得於收受本裁定正本送達後10日內，委任律師為
代理人，並以適用法規顯有錯誤為理由，向本院提出再抗告狀（
須附繕本及繳納再抗告裁判費新臺幣1,000元）。
中　　華　　民　　國　　111 　年　　5 　　月　　30　　日
                              書記官　  許雅涵